臺灣臺中地方法院刑事裁定
111年度聲字第3073號
聲  請  人  臺灣臺中地方檢察署檢察官
受  刑  人  于炳宏


上列聲請人因受刑人數罪併罰有二裁判以上，聲請定其應執行之
刑（111年度執聲字第2209號），本院裁定如下：
    主  文
于炳宏所犯如附表所示之罪刑，有期徒刑部分應執行有期徒刑陸
月。
    理  由
一、聲請意旨略以：受刑人于炳宏犯數罪，先後經判決確定如附
    表所示之刑，應依刑法第53條、第51條第5款，定其應執行
    之刑，爰依刑事訴訟法第477條第1項規定聲請裁定等語。
二、按數罪併罰，有二裁判以上者，依刑法第51條之規定，定其
    應執行之刑；數罪併罰，分別宣告其罪之刑，依下列各款定
    其應執行者：宣告多數有期徒刑者，於各刑中之最長期以上
    ，各刑合併之刑期以下，定其刑期，但不得逾30年；依刑法
    第53條及第54條應依刑法第51條第5款至第7款之規定，定其
    應執行之刑者，由該案犯罪事實最後判決之法院之檢察官，
    聲請該法院裁定之，刑法第53條、第51條第5款及刑事訴訟
    法第477條第1項分別定有明文。次按裁判確定前犯數罪者，
    併合處罰之，但有下列情形之一者，不在此限：（一）得易
    科罰金之罪與不得易科罰金之罪。（二）得易科罰金之罪與
    不得易服社會勞動之罪。（三）得易服社會勞動之罪與不得
    易科罰金之罪。（四）得易服社會勞動之罪與不得易服社會
    勞動之罪；前項但書情形，受刑人請求檢察官聲請定應執行
    刑者，依刑法第51條規定定之，刑法第50條亦有明文規定。
    惟按數罪併罰中之一罪，依刑法規定得易科罰金，若因與不
    得易科之他罪併合處罰結果而不得易科罰金時，原可易科部
    分所處之刑，自亦無庸為易科折算標準之記載（大法官會議
    釋字第144號解釋意旨參照）。又法律上屬於自由裁量之事
    項，有其外部性界限及內部性界限，並非概無拘束，依據法
    律之具體規定，法院應在其範圍選擇為適當之裁判者，為外
    部性界限；而法院為裁判時，應考量法律之目的，及法律秩
    序之理念所在者，為內部性界限，法院為裁判時，二者均不
    得有所逾越。在數罪併罰，有二裁判以上，定其應執行之刑
    時，固屬於法院自由裁量之事項，然仍應受前揭外部性界限
    及內部性界限之拘束（最高法院80年台非字第473號判例、9
    3年度台非字第192號判決意旨參照）。
三、經查本件受刑人于炳宏因違反洗錢防制法及偽造文書等案件
    ，經本院判處如附表所示之刑，均經確定在案，且經受刑人
    向檢察官聲請就附表所示之罪定其應執行之刑，此有如附表
    所示之判決、臺灣高等法院被告前案紀錄表、請求定應執行
    刑調查表各1份可資憑考。其中如附表編號2、3所示之各罪
    ，業經本院111年度簡字第465號判決應執行有期徒刑4月確
    定等情，有該等裁判書與前揭臺灣高等法院被告前案紀錄表
    在卷可參。是依前開說明，本院為最後事實審法院，就附表
    所示之各罪再為定應執行刑之裁定時，除不得逾越刑法第51
    條第5款法律之外部界限，即不得重於附表編號1至3所示各
    罪宣告有期徒刑之總和，亦應受內部界限之拘束，即不得重
    於上開各罪已定應執行之刑度之總和。是經審核上開各節，
    併衡酌受刑人所犯各罪態樣侵害法益之異同、對侵害法益之
    加重效應、時間、空間之密接程度、前科素行，而為整體評
    價後，爰裁定如主文所示應執行之刑。而受刑人所犯如附表
    編號2、3所示之罪雖屬得易科罰金之罪，惟因與附表編號1
    所示不得易科罰金之罪合併定應執行刑之結果，依前開說明
    ，自亦不得易科罰金，而無庸再諭知易科罰金之折算標準。
    又受刑人所犯如附表編號1所示之罪，併科罰金新臺幣10,00
    0元之部分，因無宣告多數罰金刑情形，自應與上開所定有
    期徒刑部分之應執行刑併予執行，爰不於本件另行諭知；至
    本案聲請就附表編號1至3所示之罪定其應執行之刑，牽涉案
    件情節單純，可資減讓之刑期幅度有限，顯無必要再命受刑
    人以言詞、書面或其他適當方式陳述意見，尚與最高法院刑
    事大法庭110年度台抗大字第489號裁定意旨無違，均附此敘
    明。
四、依刑事訴訟法第477條第1項，刑法第50條第1項第1款、第2
    項、第53條、第51條第5款，裁定如主文。
中　　華　　民　　國　　111 　年　　10　　月　　13　　日
                  刑事第三庭    法  官  路逸涵
以上正本證明與原本無異。
如不服本裁定，應於收受送達後5日內向本院提出抗告狀。（應
附繕本）
                                書記官  黃于娟
中　　華　　民　　國　　111 　年　　10　　月　　13　　日
附表：受刑人于炳宏定應執行刑案件一覽表
編          號         1        2        3 罪           名  幫助犯洗錢防制法第十四條第一項之洗錢罪 行使偽造準私文書罪 行使偽造準私文書罪 宣    告     刑  有期徒刑3月，併科罰金10,000元 有期徒刑3月 有期徒刑3月 犯  罪  日  期  109年5月29日至109年6月1日 109年10月23日 109年11月10日 偵查（自訴）機關年度案號  臺灣臺中地方檢察署110年度偵字第25357號 臺灣臺中地方檢察署111年度偵字第886號 臺灣臺中地方檢察署111年度偵字第886號 最後事實審 法      院 臺灣臺中地方法院 臺灣臺中地方法院 臺灣臺中地方法院  案      號 110年度金訴字第1096號 111年度簡字第465號 111年度簡字第465號  判決日期 111年2月23日 111年5月17日 111年5月17日 確定判決 法      院 臺灣臺中地方法院 臺灣臺中地方法院 臺灣臺中地方法院  案      號 110年度金訴字第1096號 111年度簡字第465號 111年度簡字第465號  確定日期 111年3月22日 111年6月14日 111年6月14日 是否為得易科罰金之案件        否       是       是 備           註  臺中地檢111年度執字第4973號 臺中地檢111年度執字第7906號（編號2、3已定應執行有期徒刑4月） 臺中地檢111年度執字第7906號（編號2、3已定應執行有期徒刑4月）